【裁判字號】    97,抗,1443
【裁判日期】    980120
【裁判案由】    損害賠償等
【裁判全文】
臺灣高等法院民事裁定                  97年度抗字第1443號
抗  告  人  甲○○
                        號4樓.
再抗告人因附件一所示相對人間損害賠償事件，對於中華民國97
年10月16日本院所為裁定提起再抗告，本院裁定如下：
    主      文
再抗告駁回。
再抗告訴訟費用由再抗告人負擔。
    理      由
一、按民事訴訟法第466條之1規定：「對於第二審判決上訴，上
    訴人應委任律師為訴訟代理人。但上訴人或其法定代理人具
    有律師資格者，不在此限（第1項）。上訴人之配偶、三親
    等內之血親、二親等內之姻親，或上訴人為法人、中央或地
    方機關時，其所屬專任人員具有律師資格並經法院認為適當
    者，亦得為第三審訴訟代理人（第2項）。第1項但書及第2
    項情形，應於提起上訴或委任時釋明之（第3項）。上訴人
    未依第1項、第2項規定委任訴訟代理人，或雖依第2項委任
    ，法院認為不適當者，第二審法院應定期先命補正。逾期未
    補正亦未依第466條之2為聲請者，第二審法院應以上訴不合
    法裁定駁回之（第4項）。」而民事訴訟法第486條第4項之
    再為抗告，依第495條之1第2項準用第三編第二章第三審程
    序之規定，應準用同法第466條之1規定。且再為抗告，應徵
    收裁判費新台幣（下同）1,000元，同法第77條之18後段亦
    有明定。
二、本件再抗告人對於本院97年10月16日所為之裁定，於97年11
    月7日向本院提起再抗告，未依首揭規定委任代理人及繳納
    再抗告費，經本院於97年11月19日裁定命再抗告人於收受裁
    定5日內補正，該裁定已於97年12月8日送達再抗告人，有本
    院民事送達證書在卷足稽（見本院卷第50頁）。茲已逾期限
    ，再抗告人迄仍未補正，有裁判費或訴狀查詢表附卷可稽，
    其再為抗告顯不合法，依首揭法條規定，應以裁定駁回之。
三、據上論結，本件再抗告人再為抗告，為不合法，爰裁定如主
    文。
中    華    民    國    98    年    1     月    20    日
                    民事第十一庭
                        審判長法  官 鄭雅萍
                              法  官 蘇芹英
                              法  官 徐福晉
正本係照原本作成。
不得抗告。
中    華    民    國    98    年    1     月    22    日
                              書記官 黃瑞芬
附件一：相對人
    (一)青年日報（設臺北市○○路○段3號10樓）、中華日報（設
      臺南市○○街57號）、蘋果日報（設臺北市○○路141巷
      38號）、自由時報（設臺北市○○路399號）、聯合報（
      設臺北市○○○路○段555號）、臺灣日報（設臺中縣大里
      市○○路○段381號）、臺灣時報（設高雄縣仁武鄉○○○
      路32號）、中國時報（設臺北市○○街132號）、民眾日
      報（設高雄縣苓雅區○○路38號3樓之1）、中央日報（設
      臺北市○○路○段232號9樓）、聯合晚報（設臺北市○○
      ○路○段555號7樓）之發行人、總編輯、攝影報導記者及
      上開報社網路電子報之主持人及記者。
    (二)中視（設臺北市○○區○○路120號）、台視（設臺北市
      松山區○○路○段10號）、華視（設臺北市大安區○○○
      路100號）、民視（設高雄市三民區○○○路366號24樓）
      、公視（設臺北市○○區○○路3段75巷70號）等電視台
      之新聞部負責人、新聞主播、採訪紀錄記者，及各該台之
      網路電子新聞。
    (三)TVBS、TVBS-G（設臺北市○○路○段23號10樓）、年代（
      設臺北市○○區○○路39號）、三立新聞台、三立臺灣台
      （以上二者均設臺北市○○路○段159號）、中天（設臺北
      市○○○路○段25號）、八大（設臺北市○○路455號）、
      超視（設臺北市○○街39號8樓）、東森（設臺北市○○
      ○路4號14樓）、緯來（設臺北市○○○路122號12樓）、
      非凡（設臺北市○○○路11巷35號11 樓）、東風（設臺
      北市○○路○段46號10樓）、衛視（設臺北市○○路○段23
      2號10樓）、霹靂（設臺北縣汐止市○○○路○段108號8樓
      ）、原住民（設臺北市○○路○段75巷70號）、客家（設
      臺北市○○路○段75巷70號）、大愛（設臺北市○○路2號
      ）、高點（設臺北市○○路87號8樓）、好消息（設臺北
      市○○路○段75巷50號6樓）、人間衛視（設臺北市○○路
      327號9樓之1）、MUCH-TV（設臺北市○○路39號）等電視
      台之新聞部負責人、新聞主播、採訪攝影記者及其所闢設
      網路電子新聞之負責人、主持人及記者。
    (四)中廣新聞台（設臺北市○○區○○路375號7樓）、警廣新
      聞台（設臺北市○○街17號）之負責人、新聞編輯及攝影
      記者、播報員及所設網路新聞之負責人、主持人、播報記
      者；飛碟電台（設臺北市中正區○○○路○段102號25樓）
      之負責人趙少康及新聞編輯、攝影記者、播報員。
    (五)臺灣雅虎（設臺北市中正區○○○路○段100號12樓）、蕃
      薯藤（設臺北市大安區○○○路○段273號10樓）、WEBS-T
      V（設臺北市○○區○○路2段2號7樓）、中華電信（包括
      MOD、線上收看、行動電視，設臺北市○○區○○路1段21
      之3號）、遠傳（設臺北市大安區○○○路○段207號28樓
      ）、臺灣大哥大（線上收看、行動電視，設臺北市○○區
      ○○路2段172-1號13樓之1）、GOOGLE臺灣（設臺北市○
      ○區○○路5段7號37樓之1）之線上即時新聞之負責人或
      主持人。


司法院資訊處製作；財團法人民間司法改革基金會備份。
